【裁判字號】    97,抗,351
【裁判日期】    970516
【裁判案由】    撤銷假處分
【裁判全文】
臺灣高等法院民事裁定                   97年度抗字第351號
再抗  告人  甲○○原名韋力方.
代  理  人  劉錦隆律師
上列再抗告人因與相對人乙○○間撤銷假處分事件，對於中華民
國97年4 月8 日本院所為裁定，提起再抗告，茲裁定如下：
    主  文
再抗告駁回。
再抗告費用由再抗告人負擔。
    理  由
一、按抗告法院之裁定除以抗告不合法而駁回者外，對於抗告法
    院之裁定再為抗告，僅得以其適用法規顯有錯誤為理由，並
    經原法院之許可者為限。前項許可，以原裁定所涉及之法律
    見解具有原則上之重要性者為限。原裁定法院認為不應許可
    者，應以裁定駁回其再抗告。民事訴訟法第486 條第4 項、
    第5 項，及同條第6 項準用第436條之3第3 項後段定有明文
    。又所謂適用法規顯有錯誤，係指裁判違背法規或現存判例
    解釋；或法院所為之裁定，就其取捨證據所確定之事實適用
    法規顯有錯誤而言。至法院認定事實錯誤，或就當事人提出
    之事實或證據疏於調查或漏未斟酌，僅生調查證據是否妥適
    或裁定不備理由之問題，均與適用法規顯有錯誤有間。再所
    謂原則上之重要性，係指該再抗告事件所涉及之法律問題，
    意義重大而有加以闡釋之必要而言。
二、再抗告意旨略以：再抗告人因本件假處分可保全之利益及相
    對人因本件假處分所蒙受之不利益，均為台北市○○街18號
    10樓之1 房屋（以下稱系爭房屋）改建後所變形之房屋價值
    ，而非系爭房屋現值919,000 元，故本院原裁定違反論理法
    則；又兩造間之本案訴訟，相對人於獲勝訴判決後繼續本改
    建案，斯時房價、工程成本、利潤等金額較假處分期間計算
    之金額多或少，尚未可知，故本院原裁定違反論理法則且有
    證據理由不備之違法情形；又相對人提出之書證無法釋明其
    因本件假處分將蒙受如何之不利益或損害，反而可釋明可能
    受損害者為禾暘建物有限公司，故本院原裁定有證據理由不
    備之違法情形；又相對人因假處分所生不利益或損害得以金
    錢彌補，不符合民事訴訟法第536 條所定「因假處分而受難
    以補償之重大損害」，且判斷相對人因假處分將蒙受之不利
    益或損害，應以系爭房屋為準，不應及於相對人所買受其他
    18戶房屋、坐落基地之貸款利息及改建後之利潤，故本院原
    裁定適用民事訴訟法536 條，顯然不當；又相對人以相同手
    法取得案外人賴建良所有房屋後移轉所有權予第三人，可見
    相對人以轉售他人房地圖利，並無開發改建之實云云。
三、查再抗告人主張相對人無開發改建之實云云，未經再抗告人
    於本院作成原裁定前提出，本院未予審酌，無適用法規錯誤
    情事。再抗告人又以本院認定再抗告人因本件假處分可保全
    之利益及相對人因本件假處分所蒙受之不利益之依據及結果
    不當，係涉本院取捨證據、認定事實之職權行使，亦與適用
    法規顯有錯誤有間。再查，民事訴訟法第536條第1項所謂「
    因假處分而受難以補償之重大損害」，未排除損害得以金錢
    補償情形，何況本件相對人另主張商譽損害，顯非得以金錢
    補償，是本院原裁定適用民事訴訟法第536條第1項規定，並
    無適用法規顯有錯誤情事。此外再抗告人復未具體說明其提
    出之抗告理由所涉及之法律問題有何重大意義而有由最高法
    院加以闡釋之必要，揆諸首揭規定及說明，本件再抗告於法
    不合，爰不予准許。
四、據上論結，本件再抗告為不合法，爰裁定如主文。
中    華    民    國    97    年    5     月    16    日
                    民事第四庭
                      審判長法  官    張劍男
                            法  官    彭昭芬
                            法  官    翁昭蓉
正本係照原本作成。
如不服本裁定，應於收受送達後10日內向本院提出抗告狀，並應
繳納抗告費新台幣１千元。
中    華    民    國    97    年    5     月    20    日
                            書記官    張淑芬


司法院資訊處製作；財團法人民間司法改革基金會備份。
